臺灣高等法院交通事件裁定　　　　　　　　　　　　九十三年度交抗字第三二四號
　　抗　告　人　甲○○
右抗告人因違反道路交通管理處罰條例案件，
不服臺灣臺北地方法院中華民國九十三年三月三十一日所為裁定（九十三年度交聲字
第一四七號），提起抗告，本院裁定如左：
    主  文
抗告駁回。
    理  由
一本件抗告人於民國九十二年十二月二十二日上午十一時四十三分左右，駕駛車號二
  Ｔ七三五七號自用小客車，行經國道三號高速公路南向一一八點八公里限制最高時
  速一一○公里路段，經警以雷射槍測速發現其以每小時一四四公里超速行駛，因而
  掣單舉發。原裁定駁回抗告人聲明異議，係以抗告人自承於前開時、地駕車經警攔
  停，依據證人即舉發員警洪嘉輝結證目擊違規以及雷射測速槍僅能針對單一車輛施
  測等情，認為違規事證明確，並以抗告人雖否認超速行車，質疑是否誤測其他車輛
  速度云云，但未舉證以實其說，認無可採，對於所辯情詞予以指駁，因而維持原處
  分機關依據道路交通管理處罰條例第三十三條第一項、第六十三條第一項第一款所
  為裁罰，所述上開判斷依據，經核於法尚無違誤。
二抗告意旨對於業經原裁定論斷之事項，指摘雷射槍所測是否即為抗告人之車輛未據
  舉證，並以原裁定所載抗告人車號、車速均有錯誤，求予撤銷。惟查：抗告人違規
  之情形，既經現場目擊證人洪嘉輝依法具結，以偽證罰則擔保所述確屬真實，抗告
  人於原法院傳訊證人當時在場，倘若對於證人所述內容有所質疑，儘可即時依刑事
  訴訟法所定程序聲請詰問，乃不此之圖而於調查程序終結後任執己見否定證言之效
  力，自非可取。又抗告人既不否認於前開違規時、地駕車行經系爭路段，原裁定就
  其所駕車輛誤寫為二Ｔ七五三五號，對於本件違規事實之同一性並無影響，應由本
  院逕予訂正，毋庸據以撤銷。至於原法院贅論抗告人不可能以五十公里之車速尾隨
  時速一四四公里之前車而遭誤測云云，此部分憑為論斷之心證基礎，與抗告人自辯
  車速一○○至一○五公里固不相符，但本件判斷之重點，應在抗告人就其所為現場
  另有他車違規，以及舉發機關所用雷射測速槍可能操作錯誤等等積極抗辯，能否提
  出足可憑信之反證，藉以動搖前開對其不利舉發事證，原裁定既已敘明抗告人未就
  所辯情節舉證，理由即臻完備，要不因前揭贅論理由之瑕疵而影響於終局判斷結果
  。抗告為無理由，應予駁回。
三依道路交通管理處罰條例第八十九條，道路交通案件處理辦法第二十六條，刑事訴
  訟法第四百十二條，裁定如主文。
中　　　華　　　民　　　國　　九十三　　年　　　五　　　月　　　十　　　日
                              臺灣高等法院交通法庭
                                  審判長法  官　吳   　 敦
                                        法  官　梁  宏  哲
                                        法  官　林  勤  綱
右正本證明與原本無異。
不得再抗告。
                                        書記官  王  增  華
中　　　華　　　民　　　國　　九十三　　年　　　五　　　月　　　十　　　日
